【裁判字號】    99,台上,6949
【裁判日期】    991104
【裁判案由】    違反毒品危害防制條例
【裁判全文】
最高法院刑事判決            九十九年度台上字第六九四九號
上  訴  人  甲○○
上列上訴人因違反毒品危害防制條例案件，不服台灣高等法院台
中分院中華民國九十九年九月八日第二審判決（九十九年度上訴
字第一二四六號，起訴案號：台灣台中地方法院檢察署九十八年
度偵字第二七三五三號、九十八年度毒偵字第四四七０號），提
起上訴，本院判決如下：
    主  文
上訴駁回。
    理  由
按刑事訴訟法第三百七十七條規定，上訴於第三審法院，非以判
決違背法令為理由，不得為之。是提起第三審上訴，應以原判決
違背法令為理由，係屬法定要件。如果上訴理由書狀並未依據卷
內訴訟資料，具體指摘原判決不適用何種法則或如何適用不當，
或所指摘原判決違法情事，顯與法律規定得為第三審上訴理由之
違法情形，不相適合時，均應認其上訴為不合法律上之程式，予
以駁回。本件原判決依憑上訴人甲○○供承全部犯行，證人陳志
圳、鄭武佶、蔡昆哲之證詞，卷附指認犯罪嫌疑人紀錄表、通訊
監察書、電話附表、行動電話電信監察譯文表、扣押筆錄、扣押
物品目錄表、公共電話查詢表、照片、通聯紀錄表、行政院衛生
署草屯療養院鑑定書、內政部警政署刑事警察局鑑定書、法務部
調查局濫用藥物實驗室鑑定書、起訴書、判決書、尿液檢驗代號
與真實姓名對照表、採集尿液鑑定同意書、台中市政府警察局函
、中山醫學大學附設醫院檢驗科藥物檢測中心尿液檢驗結果報告
表，暨如原判決附表二之一、二之二所示扣案物品等證據資料，
認上訴人有其事實欄所載之販賣第一、二級毒品及施用第一級毒
品犯行，均依調查所得證據，於理由內詳予說明。因認上訴人犯
行明確，而撤銷第一審販賣及轉讓第一級毒品予蔡昆哲部分之科
刑判決，改判依想像競合犯之規定，從一重論處上訴人販賣第一
級毒品罪刑（累犯，量處有期徒刑），並維持第一審論處上訴人
販賣第一、二級毒品三罪刑（均累犯，均處有期徒刑），及施用
第一級毒品罪刑（累犯），並駁回上訴人在第二審之上訴。已詳
述所憑之證據及其認定之理由。上訴意旨略稱：上訴人於警詢中
已供稱第一、二級毒品係分別向上手張明振、許詩購買，警方
在監聽過程中，並不知上訴人前手確為其等二人，亦經證人賴進
忠、陳俊亭於第一審證實係上訴人最先供出毒品來源，繼而查出
張明振、許詩販毒，原判決竟認不符毒品危害防制條例第十七
條第一項減輕其刑之規定而不予減刑，自有不適用法則之違法，
原判決復未說明依何證據認定上訴人係以營利意圖而購入毒品，
遽認有利差所得，理由亦屬不備，又上訴人所犯另案（台灣台中
地方法院九十九年度訴字第一八五一號）與本案屬相牽連案件，
原審未依法合併審理，於法有違云云。惟查：犯罪事實之認定，
證據之取捨及其證明力之判斷，乃事實審法院自由判斷之職權，
如其取捨不違背經驗法則與論理法則，即不得指為違法，而據為
上訴第三審之理由。原判決理由內已說明證人陳俊亭於第一審及
原審中均已證實警方在上訴人供出綽號「阿俠」之張明振及許詩
之前，即由證人鄭武佶等人之供證中，得知張明振涉嫌販賣毒
品海洛因予上訴人，並發動調查，且在上訴人供出前手許詩之
前，即由監聽過程中，得知許詩販賣甲基安非他命予上訴人之
事實，上訴人於警詢中雖再供出上開前手，要無上開減刑規定之
適用，復亦說明雖不知上訴人購入毒品價格，惟其基於營利意圖
販毒牟利犯行甚明。均於判決內詳細說明本於調查所得之心證而
為事實判斷之理由，所為論斷，並無違法情形存在。又刑事訴訟
法第七條所列之相牽連案件，依同法第六條規定，僅係得合併由
其中一法院，或得合併由上級法院管轄，並非應為合併管轄。則
上訴人所犯與本件販賣毒品無裁判上一罪關係之其他販毒案，縱
未與本件合併管轄，要無違法可言。上訴意旨就屬原審採證、認
事職權之適法行使及原判決已說明事項，徒憑己見，任意指摘為
違法，非適法之第三審上訴理由。其就販賣第一、二級毒品及施
用第一級毒品部分之上訴違背法律上之程式，應予駁回。又上訴
人另犯施用第二級毒品罪部分，核屬刑事訴訟法第三百七十六條
第一款所列不得上訴於第三審法院之罪名，既經第二審判決，自
不得上訴於第三審法院，上訴人竟復提起上訴，顯為法所不許，
此部分亦應予駁回。
據上論結，應依刑事訴訟法第三百九十五條前段，判決如主文。
中    華    民    國  九十九  年   十一   月    四    日
                      最高法院刑事第十一庭
                          審判長法官  石  木  欽  
                                法官  洪  佳  濱  
                                法官  韓  金  秀  
                                法官  段  景  榕  
                                法官  周  煙  平  
本件正本證明與原本無異
                                      書  記  官  
中    華    民    國  九十九  年   十一   月    十    日
                                                      Q

司法院資訊處製作；財團法人民間司法改革基金會備份。
